臺灣板橋地方法院刑事裁定　　　　　　 99年度聲判字第102號
聲　請　人　伍○○　真實姓名年.
代　理　人　徐澎生律師
被　　　告　李盟隆
上列聲請人因告訴被告妨害性自主案件，不服臺灣高等法院檢察
署檢察長駁回再議之處分（99年度上聲議字第6711號），聲請交
付審判，本院裁定如下：
    主  文
聲請駁回。
    理  由
一、聲請交付審判意旨如附件刑事聲請交付審判理由狀及刑事聲
    請交付審判理由（續一）狀所載。
二、按告訴人不服上級法院檢察署檢察長或檢察總長認再議為無
    理由而駁回之處分者，得於接受處分書後10日內委任律師提
    出理由狀，向該管第一審法院聲請交付審判。法院認為交付
    審判之聲請不合法或無理由者，應駁回之。刑事訴訟法第25
    8 條之1 、第258 條之3 第2 項前段，分別定有明文。
三、本件聲請人即告訴人伍○○（真實姓名年籍詳卷）以被告李
    盟隆涉犯強制性交未遂罪，訴由臺北縣（現改制為新北市）
    政府警察局三峽分局移請臺灣板橋地方法院檢察署（下稱板
    橋地檢署）檢察官偵查，經該署檢察官為不起訴處分後，聲
    請人不服，聲請再議亦經臺灣高等法院檢察署檢察長以再議
    為無理由而駁回再議。聲請人於民國99年9 月28日收受前開
    再議駁回處分書，乃於同年10月5 日委任律師向本院聲請交
    付審判等情，固有前揭板橋地檢署不起訴處分書、臺灣高等
    法院檢察署處分書、送達證書及刑事聲請交付審判理由狀附
    卷可稽。
四、惟按刑事訴訟法第258 條之1 規定，告訴人得向法院聲請交
    付審判，此係對於檢察官不起訴或緩起訴裁量權制衡之1 種
    外部監督機制，此時，法院僅在就檢察官所為不起訴或緩起
    訴之處分是否正確加以審查，以防止檢察機關濫權。依此立
    法精神，同法第258 條之3 第3 項規定：法院就交付審判之
    聲請為裁定前，得為必要之調查等語，其所謂得為必要之調
    查，係指調查證據之範圍應以偵查中曾顯現者為限，不可就
    新提出之證據再為調查，亦不可蒐集偵查卷以外之證據，否
    則將與刑事訴訟法第260 條之再行起訴規定混淆不清（臺灣
    高等法院91年4 月25日刑庭會議法律問題研討意見參照）。
    又法院於審查交付審判之聲請有無理由時，除認為告訴人所
    指摘不利被告之事證未經檢察機關詳為調查或斟酌，或不起
    訴處分書所載理由違背經驗法則、論理法則或其他證據法則
    者外，不宜率予交付審判（法院辦理刑事訴訟案件應行注意
    事項第134 項參照）。至上開所謂告訴人所指摘不利被告之
    事證未經檢察機關詳為調查，係指告訴人所提出請求調查之
    證據，檢察官未予調查，且若經調查，即足以動搖原偵查檢
    察官事實之認定及處分之決定，倘調查結果，尚不足以動搖
    原事實之認定及處分之決定者，仍不能率予交付審判。再者
    ，法院裁定交付審判，即如同檢察官提起公訴使案件進入審
    判程序，是法院裁定交付審判之前提，必須偵查卷內所存證
    據已符合刑事訴訟法第251 條第1 項規定「足認被告有犯罪
    嫌疑」檢察官應提起公訴之情形，亦即該案件已經跨越起訴
    門檻，否則，縱或法院對於檢察官所認定之基礎事實有不同
    判斷，但如該案件仍須另行蒐證偵查始能判斷應否交付審判
    者，因交付審判審查制度並無如同再議救濟制度得為發回原
    檢察官續行偵查之設計，法院仍應依同法第258 條之3 第2
    項前段規定，以聲請無理由裁定駁回，合先敘明。
五、經查：
  (一)聲請人原告訴意旨略以：被告李盟隆係臺北縣鶯歌鎮（現改
    制為新北市鶯歌區，以下同）鳳鳴街某社區主任委員，與告
    訴人伍○○係鄰居關係。因告訴人向被告反應樓上住戶製造
    噪音一事，被告竟基於強制性交之犯意，於99年5 月18日凌
    晨，利用前往告訴人位於臺北縣鶯歌鎮○○街住處（真實地
    址詳卷）查看噪音，而與告訴人獨處之機會，違反告訴人之
    意願，強行舔吻告訴人之臉頰、耳朵、胸部、下體及撫摸告
    訴人之胸部，惟因發現告訴人月事來潮始罷手。嗣因被告與
    告訴人簽立協議書（內容記載：「主委李盟隆因性侵住戶，
    今後宣佈退出主委一職，並搬離本社區，永不再入住。（限
    99年6 月2 日前遷離此住所，逾期則正式提出告訴）。不得
    以此做為證據，提出告訴或做人身攻擊。」等語）後，竟未
    履行協議條件，告訴人遂報警處理。因認被告李盟隆涉有強
    制性交未遂罪嫌云云。
  (二)板橋地檢署檢察官偵查終結後，認被告所涉刑法第221 條第
    2 項、第1 項強制性交未遂罪嫌尚有不足，應為不起訴處分
    （另認被告於99年5 月11日至13日間某日凌晨0 時許所涉違
    反性騷擾防治法罪嫌部分，未據告訴），其理由略為：訊據
    被告李盟隆固坦承有於上開時地觸摸告訴人，惟堅詞否認有
    何強制性交未遂犯行，辯稱：當天告訴人打電話給伊，說她
    家中受到隔壁鄰居敲打聲干擾，害她無法睡覺，要伊在她住
    處查看，伊就前往告訴人住處查看，後來告訴人跟伊談她家
    中事務及娘家的事，她自己講到哭了，還說小孩不聽她的話
    之類的，伊就過去拍她肩膀安慰她，她卻整個人湊過來，臉
    就貼到伊身上，因為她穿睡衣裡面沒有穿內衣，內褲是她自
    己脫掉的，伊本身也緊張，這種事突然間來，伊也不知道該
    怎麼辦，伊把告訴人推開之後就走了，前揭協議書是伊寫的
    ，是告訴人事先擬好要伊簽名，伊是希望告訴人與她丈夫不
    要家庭失和而被迫假裝簽立等語。經查：
  (1)告訴人於警詢及偵查中指稱：李盟隆有來過伊住處4 、5 次
    ，因為樓上住戶在敲打很吵，伊詢問過派出所，員警說請社
    區主委查鄰居資料，後來李盟隆說要凌晨0 時許以後才能檢
    舉，大約於99年5 月11日至13日間某日凌晨0 時許，即李盟
    隆第2 、3 次來伊住處時，伊等聽了半小時後，伊預備要開
    門送李盟隆出去，他突然抓住伊雙手，舔伊的雙臂說要跟伊
    玩親親，伊說不行，他就從伊後面熊抱住伊，伊無力反抗只
    好等他放開手，伊等又聊了一下，他就離開了。後來在99年
    5 月18日凌晨0 時許，伊又通知李盟隆前來查看噪音，伊請
    他進來後，伊等繼續聽噪音，他忽然間起身舔伊的雙鬢耳，
    有掀開伊衣服要摸胸部，並舔伊下體，當時李盟隆發現伊生
    理期後就停止，說他5 月20日還要來做愛，這樣女人會有高
    潮等語，設若被告先前於99年5 月11日至13日某日，即對告
    訴人有上開不當舉動，何以嗣於同年月18日深夜時分仍有再
    邀請被告單獨進入上址之舉，且又未採取任何防範措施，則
    告訴人所指訴被告接連2 次性騷擾或性侵犯行之說法已啟人
    疑竇；再證人即告訴人之夫李○○（真實姓名年籍詳卷，下
    稱C 男）於偵查中證稱：伊在99年1 月至5 月間出差去新竹
    ，約99年5 月20日返家，此事告訴人知情，且伊每週會回家
    1 次，伊有時候會處理鄰居的噪音等語，是告訴人縱遭鄰居
    噪音所擾，應可等待C 男返家後再行商議處理，並無急於委
    由被告處理之情事，是其前揭指訴之真實性，尚非無疑。
  (2)又告訴人於第1 次遭被告舔雙耳並環抱之行為後，仍帶同女
    兒前往被告住處用餐，並於99年5 月18日案發後，又與被告
    在其住處談論主委選舉事宜，待被告返回住處後，告訴人再
    帶同女兒前往被告住處詢問其住處鴿子籠如何放生鴿子事宜
    等節，為告訴人所是認，並據證人即告訴人之女李○○證述
    確有與告訴人一同至被告住處吃飯之事實在卷，況告訴人於
    99年5 月18日案發後，仍有與被告數次通話乙情，有中華電
    信資料查詢單1 份在卷可稽，苟被告有前揭強制性交未遂行
    為，告訴人焉有於遭被告強制性交未遂後，仍持續與被告來
    往，而未對被告採取任何防範措施，甚且一再前往被告住處
    ，均核與一般妨害性自主案件之被害人，於遭受性侵害後，
    身心俱創，難以再與加害人共處，且會儘量設法逃避加害人
    ，斷無繼續與加害人相處，使自己陷於再次遭受侵害之危險
    狀態情境，二者相去甚遠，足徵告訴人之指訴，顯與常理不
    符，難以採信。復觀諸證人即被告同居人邱李雪於偵查中證
    稱：告訴人曾於99年5 月22日晚上某時許，前往伊住處找李
    盟隆，並詢問伊他是否去運動，告訴人也沒跟伊講其他事情
    ，也沒聽過她說遭性侵的事等語，是尚難遽認被告有何強制
    性交未遂犯行。
  (3)至告訴人所提被告所簽立之協議書一節，衡諸常情，國人面
    臨刑事案件時，縱屬清白之身，亦常因刑事訴訟程序之繁瑣
    、困難，請求與提告人達成和解，以避免進入司法程序者所
    在有多，從而，礙難僅以被告事後希冀和解息訟，並簽立前
    揭協議書，而遽認被告確有前揭強制性交未遂犯行。況證人
    即陪同C 男前往與被告處理協議乙事之吳榮光證稱：當時伊
    只單純陪C 男去簽立協議書，李盟隆是如何性侵告訴人乙事
    ，伊並不知情等語，自無從逕認被告有何強制性交未遂犯行
    。
  (4)綜上，被告辯稱並未對告訴人強制性交未遂行為等情，衡情
    度理，顯較告訴人之指訴為可採，從而，本件之證據資料在
    證據法則上既可對被告為有利之存疑，而無法依客觀方法完
    全排除此項合理可疑，因之尚未達於通常一般人均不致有所
    懷疑並可確信被告犯罪之真實程度，是依罪疑唯輕之刑事訴
    訟法原則，尚無以上開罪責相繩之餘地。此外，復查無其他
    積極證據足認被告有何上開犯行，揆諸前揭說明，應認其犯
    嫌不足。
  (三)另聲請人聲請再議意旨雖略以：案發時C 男不在家，是回臺
    東婆家處理事情，於99年5 月24、25日才返回住所，且C 男
    在新竹出差時並未規則每週返家，檢察官誤導，告訴人亦未
    打電話找被告聊天，案發時告訴人並不知道被告和同居人（
    邱李雪）住在一起，所以才沒向同居人申訴被告對其性侵，
    另是被告主動脫告訴人褲子，非告訴人自脫，請檢察官重辦
    此案，否則告訴人無法接受，對告訴人是極大的污辱及再次
    身心傷害，是被告怕告訴人提出告訴才找證人吳榮光幫忙，
    且被告有在吳榮光面前坦承對自己的行為抱歉，協議書是告
    訴人先寫好，委託C 男及吳榮光當面交給被告簽名，被告因
    怕被提告，自己願意簽名，並非受到威脅云云。然臺灣高等
    法院檢察署檢察長駁回聲請人再議理由略謂：如被告先於99
    年5 月11日至13日間某日對聲請人已有不當舉動，何以其後
    之同年月18日深夜仍再邀請被告入屋，聲請人此舉已與常情
    有違。又聲請人自承於遭被告舔雙耳並環抱之後，仍帶同10
    歲之女兒前往被告住處用餐1 次；且於99年5 月18日案發後
    ，仍與被告在聲請人住處談論主委選舉事宜，待被告返回住
    處後，仍帶女兒前往被告住處詢問如何放生鴿子等情事。上
    開女兒同行赴被告住處之舉，並據聲請人之女證述在卷。參
    以99年5 月18日案發後，聲請人與被告間仍有數次電話連絡
    ，有通聯資料在卷可按。另證人即陪同聲請人之夫與被告寫
    立協議書之吳榮光證稱，伊僅單純陪聲請人之夫去簽立協議
    書，其他事情伊不知情等語。原檢察官依上開調查證據所得
    ，認並無積極證據足認被告有何強制性交未遂之犯行，以被
    告罪嫌不足為不起訴處分，於法並無不合。又聲請人主張被
    告在證人吳榮光面前對自己之行為表示抱歉云云，核與吳榮
    光偵查中所證情節不符，此部分之再議理由不能成立。又聲
    請人援引為證據之協議書固載有「主委李盟隆因性侵住戶，
    今後宣佈退出主委一職，並搬離本社區，永不再入住（限99
    年6 月2 日前遷離此住所，逾期則正式提出告訴）」字句，
    然其上同時載有與被告簽名式相同墨跡之「不得以此做為證
    據提出告訴或做人身攻擊」之字句。被告稱怕家庭失和，被
    迫假裝同意而簽協議書等語，參照上開不得以協議書為證據
    或人身攻擊而加註之字句，被告所為怕家庭失和而於協議書
    簽名之辯解，尚非無據。則聲請人提出之協議書既經雙方寫
    立不得做為證據，應認書立時雙方均同意於證據方法中排除
    該協議書，再議執該協議書為其主張，亦非有據等語。
  (四)前開不起訴處分及駁回再議理由暨相關事證，業經本院調閱
    前開卷證核閱屬實，就本件為何認定被告所涉妨害性自主案
    件罪嫌不足，前開不起訴處分書及駁回再議處分書皆已詳細
    論列說明，而檢察官為不起訴處分之理由，並無任何明顯違
    背經驗法則、論理法則或其他證據法則之情事，聲請人於聲
    請交付審判時所聲請本院調查之證據（請求進行測謊），亦
    非於偵查中已提出而未經檢察官調查之證據（遍查原偵查卷
    中並無聲請人以書面或言詞請求進行測謊之資料），本院自
    不得就該等偵查終結後新提出之證據再為調查，亦不能自行
    蒐證偵查加以認定事實。從而，本院認本件並無聲請人所指
    摘不利被告之事證未經檢察機關詳為調查或斟酌，或不起訴
    處分書所載理由違背經驗法則、論理法則或其他證據法則等
    得據以交付審判之事由存在，聲請人猶執前詞聲請交付審判
    ，指摘原不起訴處分及駁回再議聲請之理由不當，復未能提
    出原偵查卷內所現有之確切證據供本院調查參酌，揆諸上開
    說明，本件交付審判之聲請為無理由，應予駁回。
六、依刑事訴訟法第258 條之3 第2 項前段，裁定如主文。
中    華    民    國   100    年    2     月    24    日
                刑事第十八庭  審判長法  官  楊仲農
                                    法  官  謝梨敏
                                    法  官  楊筑婷
以上證明與原本無異。
不得抗告。
                                    書記官  傅淑芳
中    華    民    國   100    年    2     月    24    日